【裁判字號】    98,易,1619
【裁判日期】    990119
【裁判案由】    竊盜
【裁判全文】
臺灣臺南地方法院刑事判決              98年度易字第1619號
公  訴  人  臺灣臺南地方法院檢察署檢察官
被      告  甲○○
上列被告因竊盜案件，經檢察官提起公訴（98年度偵字第15137
號），被告於準備程序中就被訴事實為有罪之陳述，經本院裁定
進行簡式審判程序後，判決如下：
    主  文
甲○○犯攜帶兇器竊盜罪，累犯，處有期徒刑拾月。扣案之斜口
鉗及油壓剪各壹把沒收之。
    事實及理由
一、甲○○前因詐欺案件，經臺灣士林地方法院以97年度士簡字
    第1197號判決判處有期徒刑4月，並於民國98年2月20日執行
    完畢，詎不知悔改，其基於意圖為自己不法所有之犯意，於
    民國98年10月17日下午5時30分許，在臺南縣玉井鄉○○村
    ○○○段21-1號丙○○所有之農地上，持客觀上足對人之生
    命、身體、安全構成威脅，具有危險性可供兇器使用之斜口
    鉗及油壓剪各1支，剪斷丙○○所有之電纜線2條（分別長11
    .2公尺、重4.3公斤；長12公尺、重4.7公斤），得手後裝入
    紅色飼料袋中，騎乘腳踏車欲離去，適逢丙○○到場而發現
    ，乃報警處理而查獲上情。案經丙○○訴由臺南縣警察局玉
    井分局報告臺灣臺南地方法院檢察署檢察官偵查起訴。
二、本件被告甲○○所犯係死刑、無期徒刑、最輕本刑為3年以
    上有期徒刑以外之罪，其於準備程序中就被訴事實為有罪之
    陳述，經法官告知簡式審判程序之旨，並聽取公訴人及被告
    之意見後，認宜為簡式審判程序，依刑事訴訟法第273條之1
    第1項規定，裁定進行簡式審判程序加以審理，則依據刑事
    訴訟法第273條之2、同法第159條第2項之規定，不適用傳聞
    法則有關限制證據能力之相關規定；並得依同法第310條之2
    之準用同法第454條之規定製作略式判決書（僅記載「證據
    名稱」），合先敘明。
三、上揭犯罪事實，有下列證據可資佐證：
  (一)被告於警詢、偵訊及本院準備程序中之自白。
  (二)證人即被害人丙○○於警詢時證述。
  (三)扣押物品目錄表、贓物認領保管單各1紙、現場照片8幀。
四、核被告所為係犯刑法第321條第1項第3款攜帶兇器竊盜罪。
    再被告有如犯罪事實欄所載科刑及執行完畢之前科紀錄，此
    有卷附臺灣高等法院被告全國前案紀錄表可稽，其於5年以
    內再故意犯本件有期徒刑以上之罪，為累犯，依法加重其刑
    。爰審酌被告為竊取電纜線變價謀利，必先將電纜線剪斷，
    然該電纜線乃農民接通抽水馬達，打水灌溉農田，賴以維生
    之器具，其所竊取之電纜線價值雖不高，卻可能對農民造成
    嚴重之損失，惟念其僅國小畢業，所受教育有限，且犯後坦
    承犯行態度良好等一切情狀，量處如主文所示之刑。扣案之
    斜口鉗及油壓剪係被告持以犯本件竊盜罪之工具，被告雖否
    認為其所有，並辯稱是在溪邊拾獲，然查被告為竊盜本件電
    纜線，豈能不攜帶可以剪斷電纜線之工具呢？從而，扣案之
    斜口鉗與油壓剪應是被告所有，並用以剪斷所欲竊取之電纜
    線之工具，故應依刑法第38條第1項第2款規定沒收之。
五、依刑事訴訟法第299條第1項但書、第273條之1第1項、第310
    條之2，刑法第321條第1項第3款、第47條第1項、第38條第1
    項第2款，判決如主文。
本案經檢察官乙○○到庭執行職務。
中    華    民    國    99    年    1     月    19    日
                  刑事第一庭    法  官  鄭銘仁
以上正本證明與原本無異。
如不服本判決應於收受本判後10日內向本院提出上訴書狀，並應
敘述具體理由。其未敘述上訴理由者，應於上訴期間屆滿後20日
內向本院補提理由書狀（均須按他造當事人之人數附繕本）「切
勿逕送上級法院」。
                                書記官  郭勝華
中    華    民    國    99    年    1     月    25    日
附記：
中華民國刑法第321條（加重竊盜罪）
犯竊盜罪而有左列情形之一者，處 6 月以上、 5 年以下有期徒
刑：
一、於夜間侵入住宅或有人居住之建築物、船艦或隱匿其內而犯
    之者。
二、毀越門扇、牆垣或其他安全設備而犯之者。
三、攜帶兇器而犯之者。
四、結夥三人以上而犯之者。
五、乘火災、水災或其他災害之際而犯之者。
六、在車站或埠頭而犯之者。
前項之未遂犯罰之。


司法院資訊處製作；財團法人民間司法改革基金會備份。
